臺灣高等法院高雄分院刑事判決　　　 100年度上訴字第1132號
上　訴　人　臺灣高雄地方法院檢察署檢察官
上　訴　人
即　被　告　白黃端
上列上訴人因被告妨害風化案件，不服臺灣高雄地方法院100 年
度訴字第274 號中華民國100 年4 月29日第一審判決（起訴案號
：臺灣高雄地方法院檢察署99年度偵字第36280 號、第36723 號
），提起上訴，本院判決如下：
     主  文
原判決撤銷。 
白黃端犯圖利容留性交罪，處有期徒刑月，如易科罰金，以新
台幣壹仟元折算壹日。又犯圖利容留性交罪，處有期徒刑肆月，
如易科罰金，以新台幣壹仟元折算壹日，扣案之電子式遙控器壹
個沒收。應執行有期徒刑伍月，如易科罰金，以新台幣壹仟元折
算壹日，扣案之電子式遙控器壹個沒收。
     事  實
一、白黃端係設址高雄市○○區○○街16號「新北斗旅社」之實
    際負責人。其於民國（下同）99年8 月17日19時許意圖營利
    ，以日租新台幣（下同）200 元代價提供302 號房間容留成
    年女子郭惠珍與男客蔡世川為性交易行為，性交易對價500
    元在性交完成後尚未交付即為警臨檢查獲。詎白黃端不知警
    惕，又於99年11月3 日12時許，意圖營利，提供302 號、30
    3 號房間，各收取日租200 元，307 號房間收取日租100 元
    之代價，容留成年女子郭惠珍與男客林錦榮（302 號房）、
    成年女子蔡月霞與男客盧增雄（303 號房）及成年女子蔡邱
    玉貞與男客董潘庚生（307 號房）為性交易行為，性交易對
    價分別為600 元、300 元、300 元，均尚未付款即為警臨檢
    查獲，其中郭惠珍、蔡月霞與男客已完成性器接合之性交行
    為，蔡邱玉貞與男客正進行口交之性行為，而302 號房警示
    燈亮。經警扣得白黃端所有用以示警之電子式遙控器1 個。
二、案經高雄市政府警察局鹽埕分局報告台灣高雄地方法院檢察
    署檢察官偵查起訴。
     理  由
一、證據能力部分：
    本案所援引之以下各項證據（詳實體部分），其中屬於傳聞
    證據部分，因被告及檢察官表示無意見，未於言詞辯論終結
    前聲明異議，本院審酌該等證據作成時之狀況，並無違法取
    證之情事，且無不宜作為證據之情形，依刑事訴訟法第159
    條之5 規定，均得作為證據，合先明。
二、實體部分：
  (一)訊據上訴人即被告白黃端否認犯行，辯稱：我只是租房間給
    她們，她們帶人進房間休息，我不會過問，也不好意思問，
    是否性交易，我不知道，我收房租而已，警示燈亮不知是誰
    按的等語。
  (二)經查證人郭惠珍於警詢供稱99年8 月17日在北斗街16號新北
    斗旅社前阻街拉客，邀約男客蔡世川至302室內為性交易，
    500 元代價尚未收取即被查獲，99年11月3 日同樣在新北斗
    旅社前拉客，邀約男客林錦榮至302 室內性交易，代價600
    元尚未收取又被查獲，302 室係伊向被告承租，1 天以200
    元租金計算等語，並於偵查中證稱：白黃端不可能不知道伊
    從事性交易等語（偵一卷第24頁），原審中證述：伊每天都
    帶不同的客人，伊認為白黃端應該知道伊從事性交易是個人
    想法，11月3 日被查獲時警示燈有亮等詞，與證人蔡世川、
    林錦榮於警詢時所供在新北斗旅社前接受郭惠珍邀約至302
    號房內性交易等情一致。而證人蔡月霞於警詢時亦供稱：伊
    以每月6000元承租303 號房間接客性交易，伊都在旅社前阻
    街拉客，被告應該知道伊都是帶客人到房間內性交易，11月
    3 日也是在旅社前邀約盧增雄性交易，談妥代價300 元，性
    交完畢後，警方就當場查獲等情，與證人盧增雄於原審證稱
    ：伊在旅社附近遇到蔡月霞拉客，談妥性交易代價300 元，
    伊與蔡月霞進房間性交易，不需要登記等語相符。證人蔡邱
    玉真於警詢時則供稱：11月3 日11時30分許伊在北斗街16號
    前阻街拉客，邀男客董潘庚生至307 號房間內性交易，言明
    300 元代價。伊以日租100 元租房間，白黃端知道我帶客人
    至房間內性交易等詞，與證人董潘庚生於警詢所供亦一致。
    綜上證述各情，足見被告白黃端收取使用房間之對價提供各
    房間，容留成年女子郭惠珍、蔡月霞、蔡邱玉真與人性交易
    甚明，而上開女子均在新北斗旅社前阻街拉客，租用房間便
    於隨時邀約男客進房性交易，被告係該旅社實際負責人，對
    於上開女子經常帶不同男客入房的行為模式，豈有不知渠等
    從事性交易之理。則被告無論以日租或月租方式收取使用房
    間代價，均屬意圖營利，供給性交易場所。況被告於本案之
    前即曾於98年6 月11日因容留女子蔡月霞與男客在新北斗旅
    社之303 號房間性交易，收取房間費100 元而遭警查獲移送
    偵辦，經原審以98年度審簡字第4018號刑事簡易判決處刑確
    定，有上開判決書、起訴書附卷可稽，被告白黃端對於收費
    容留女子與他人性交易係違法行為實難諉稱不知。況該案蔡
    月霞與本案蔡月霞為同一女子，同樣租用303 號房間接客，
    被告辯稱不知女子從事性交易云云，不足採信。此外，復有
    扣押物品目錄表、現場照片等可資佐證，上訴人即被告白黃
    端之犯行洵堪認定。
  (三)核上訴人即被告所為，係犯刑法第231 條第1 項之圖利容留
    性交罪。被告於99年8 月17日容留郭惠珍接客性交易圖利之
    犯行，與99年11月3 日同時容留郭惠珍、蔡月霞、蔡邱玉真
    與男客性交易圖利之犯行，時間相距2 個多月，顯然犯意各
    別，應分論併罰。而99年11月3 日同時容留郭惠珍等三人，
    應僅成立一罪。原審據以論科，固非無見，惟原審認郭惠珍
    係長期承租新北斗旅社內之302 室並實際居住其間，對該房
    間有完全使用權。被告基於房東身分，縱明知房客利用房間
    性交易亦無權過問，自無收取租金容留他人性交易之故意云
    云，排除郭惠珍部分被告所涉犯行，並就99年8 月17日容留
    郭惠珍部分另為無罪之諭知。本院認原審上開認事用法尚有
    不當，按刑法第231 條第1 項以意圖使女子與他人為性交行
    為而容留以圖利者即足構成，營利所得不論來自於提供性交
    易場所之租金，抑來自於抽取性交易之代價均屬之。至於所
    謂「容留」，係指供給性交者之場所而言，供給性交場所亦
    不論係以出租或借用者均屬之。（最高法院96年度台上字第
    2699號判決意旨參照），本件被告縱以月租方式將房間出租
    與郭惠珍，惟郭惠珍承租目的在利用該房間作為性交易場所
    ，縱郭惠珍亦實際居住於內，亦無礙於其作為性交易場所之
    認定。而被告明知此情，仍收取租金出租該房間圖利，自難
    以已出租無權過問置辯。檢察官執此上訴，指摘原判決關於
    被告容留郭惠珍部分論斷不當為有理由，應由本院撤銷改判
    。爰審酌被告不思正當經營旅社，竟提供旅社房間作為性交
    易場所藉以圖利，並讓女子在旅社前阻街拉客，助長色情泛
    濫，破壞社會善良風俗。之前亦曾因妨害風化案件，經原審
    判處罪刑，諭知緩刑確定。有臺灣高等法院被告前案紀錄表
    在卷可稽，本案再犯，顯不知悔改。惟念被告已屆72歲高齡
    ，謀生不易，其因貪圖小利觸法，情節尚非重大等一切犯罪
    情狀，分別判處如主文所示之刑，並諭知易科罰金之折算標
    準及定其應執行刑如主文所示。扣案之電子式遙控器1 個係
    被告所有，於本案用以開啟警示燈以防警員臨檢查獲被告容
    留性交易犯行，乃供犯罪所用之物，依刑法第38條第1 項第
    2 款宣告沒收。
據上論斷，應依刑事訴訟法第369 條第1 項前段、第364 條，刑
法第231 條第1 項、第41條第1 項前段、第38條第1 項第2 款、
第51條第5 款，刑法施行法第1 條之1 ，判決如主文。
本案經檢察官林敏惠到庭執行職務。
中    華    民    國  100     年    9     月    14    日
                  刑事第九庭    審判長法  官  莊秋桃
                                      法  官  田平安
                                      法  官  范惠瑩
以上正本證明與原本無異。
如不服本判決應於收受本判決後10日內向本院提出上訴書狀，其
未敘述上訴理由者，並得於提起上訴後10日內向本院補提理由書
狀（均須按他造當事人之人數附繕本）「切勿逕送上級法院」。
中    華    民    國   100    年    9     月    15    日
                                      書記官  張文斌  
附錄本判決論罪科刑法條：
刑法第231條第1項
意圖使男女與他人為性交或猥褻之行為，而引誘、容留或媒介以
營利者，處5 年以下有期徒刑，得併科10萬元以下罰金。以詐術
犯之者，亦同。